【裁判字號】    95,易,1090
【裁判日期】    951113
【裁判案由】    竊盜
【裁判全文】
臺灣彰化地方法院刑事判決              95年度易字第1090號
公  訴  人  臺灣彰化地方法院檢察署檢察官
被      告  戊○○
                      號
上列被告因竊盜案件，經檢察官提起公訴（95年度偵字第6795號
、第7087號、第7131號），本院判決如下：
    主  文
戊○○共同連續竊盜，累犯，處有期徒刑玖月。
一、犯罪事實部分：
    戊○○前曾於民國93年間，因加重竊盜案件，經本院以93年
    度易字第1015號，判處有期徒刑8 月確定，入監執行後，於
    94年8 月31日縮短刑期執行完畢出監。詎其猶不知悔改，或
    與許文峰2 人共同基於意圖為自己不法所有之概括犯意（如
    附表壹編號1 、2 、3 所示），或獨自1 人承前為自己不法
    所有之犯意（如附表壹編號4 所示），於附表壹所示之時、
    地，以附表壹所示之方式，4 次竊取附表壹所示黃素秋、甲○○、丙○及丁○○等人所有，如附表壹所示之自小客車及
    車內物品。得手後，即將所竊得之自小客車留供己用代步或
    載運廢鐵使用。嗣經警於附表壹所示之自小客車上，採得戊○○之指紋後，而循線查獲上情。
二、被告戊○○於本院準備程序中，就上揭犯罪事實均為有罪之
    陳述，且所犯係死刑、無期徒刑、最輕本刑為3 年以上有期
    徒刑以外之罪，經本院合議庭依刑事訴訟法第273 條之1 第
    1 項之規定，裁定由受命法官1 人獨任進行簡式審判程序。
三、本案證據：
   (一)證人即被害人丙○、丁○○於警詢之證述。
   (二)證人即被害人乙○○、甲○○於警、偵訊之證述。
   (三)內政部警政署刑事警察局95年5 月2 日刑紋字第0950060946
     號鑑驗書1 份（見95年度偵字第7087號卷第22頁）。
   (四)內政部警政署刑事警察局95年5 月18日刑紋字第0950065685
     號鑑驗書1份（見95年度偵字第7087號卷第27頁）。
   (五)內政部警政署刑事警察局95年4 月26日刑紋字第0950055651
     號鑑驗書1 份（見95年度偵字第6795號卷第17頁至第18頁）
     。
   (六)內政部警政署刑事警察局95年6 月21日刑紋字第0950090465
     號鑑驗書1份（見95年度偵字第7131號卷第14頁）。
   (七)被告於本院之自白。
四、我國刑法於94年2月2日修正公布，95年7月1日施行（下稱新
    法；修正前刑法下稱舊法）後，依最高法院95年度第 8次刑
    事庭會議決議內容，有關新舊法之適用原則如下：
    (一)新法第2條第1項之規定，係規範行為後法律變更所生新舊
      法律比較適用之準據法，於新法施行後，應適用新法第2
      條第1項之規定，為「從舊從輕」之比較。
    (二)基於罪刑法定原則及法律不溯及既往原則，行為之處罰，
      以行為時之法律有明文規定者為限，必行為時與行為後之
      法律均有處罰之規定，始有新法第2條第1項之適用。
    (三)比較時應就罪刑有關之共犯、未遂犯、想像競合犯、牽連
      犯、連續犯、結合犯，以及累犯加重、自首減輕暨其他法
      定加減原因（如身分加減）與加減例等一切情形，綜其全
      部罪刑之結果而為比較。
    (四)新法第33條第5 款規定罰金刑為新臺幣1 千元以上，以百
      元計算之，新法施行後，應依新法第2 條第1 項之規定，
      適用最有利於行為人之法律。
    本件被告行為後，刑法關於共犯、連續犯、累犯及主刑為罰
    金刑等規定均有修正，依前揭最高法院95年度第8 次刑事庭
    會議決議內容，應綜其全部罪刑之結果而為比較後，始得判
    斷應適用新法或舊法，經本院為如附表貳所示之比較後，認
    本件應依刑法第2條第1項前段，應依舊法適用。
五、起訴書雖記載被告及共犯許文峰開啟車門竊盜，係屬違反刑
    法第321 條第1 項第2 款之毀越安全設備竊盜罪。惟查所謂
    「其他安全設備」，係指具有隔絕防閑作用，並固定於土地
    上之建築物或工作物之安全設備而言。而汽車為屬動產之一
    種，雖其車窗兼具有防閑功能，然與上揭竊盜罪之加重條件
    所指之「安全設備」含義尚屬有間，若將汽車車窗毀壞竊取
    車內之物，除該毀壞車窗之行為另涉犯他項罪名外，殊難遽
    以毀壞其他安全設備之加重竊盜罪名相繩，最高法院著有85
    年度臺非字第313 號判決可參。本案被告與共犯許文峰共犯
    附表壹編號1 所示之竊盜犯行時，係以開啟車門方式行竊，
    而車門既非屬固定於土地上之建築物或工作物之安全設備，
    核與刑法第321 條第1 項第2 款之「安全設備」構成要件有
    間，就被告此部分所為，應論以刑法第320 條第1 項之普通
    竊盜罪，惟起訴之基本事實相同，爰依法變更起訴法條，併
    此敘明。
六、應依刑事訴訟法第273 條之1 第1 項、第299 條第1 項前段
    、第300 條、第310 條之2 、第454 條第1 項，刑法第2 條
    第1 項前段、修正前刑法第28條、修正刪除前刑法第56條、
    刑法第320 條第1 項、修正前刑法第47條，罰金罰鍰提高標
    準條例第1 條前段，判決如主文。
七、如不服本判決，應於判決送達後10日內，向本院提出上訴狀
    （須附繕本），上訴於臺灣高等法院臺中分院。
本案經檢察官吳宗達到庭執行職務。
中    華    民    國    95    年    11    月    13    日
                  刑事第二庭  法  官  簡婉倫
以上正本證明與原本無異。
如不服本判決，應於判決送達後10日內向本院提出上訴狀 (須附
繕本)。
告訴人或被害人對於判決如有不服具備理由請求檢察官上訴者，
其上訴期間之計算係以檢察官收受判決正本之日期為準。
中    華    民    國    95    年    11    月    13    日
                               書記官
附錄本案所犯法條全文
中華民國刑法第320條
意圖為自己或第三人不法之所有，而竊取他人之動產者，為竊盜
罪，處 5 年以下有期徒刑、拘役或 5 百元以下罰金。
附表壹：
┌─┬──────┬──────┬──────┬────┬─────────────┬─────┐
│編│  行 為 人  │  犯罪時間  │  犯罪地點  │被 害 人│       方         式      │ 所得財物 │
│號│            │            │            │        │                          │（新臺幣）│
├─┼──────┼──────┼──────┼────┼─────────────┼─────┤
│１│戊○○    │95年3 月13日│彰化縣鹿港鎮│所有人：│許文峰、戊○○共同找尋下手│車號AC—72│
│  │許文峰    │上午7 時前某│復興南路36巷│黃素秋  │目標後，由戊○○在旁把風，│76號自小客│
│  │            │時          │口          │持有人：│推由許文峰利用持拿其所有，│車1 部及水│
│  │            │            │            │乙○○  │客觀上尚非屬兇器之自備鑰匙│電材料及工│
│  │            │            │            │        │（無證據證明尚存在），竊取│具1 批（總│
│  │            │            │            │        │得手                      │價值約97,0│
├─┼──────┼──────┼──────┼────┼─────────────┼─────┤
│２│戊○○    │95年3 月16日│彰化縣福興鄉│ 甲○○ │許文峰、戊○○共同找尋下手│車號QJ—18│
│  │許文峰    │凌晨5 時許前│同安村同安巷│        │目標後，由戊○○在旁把風，│96號自小客│
│  │            │某時        │18之7 號前路│        │推由許文峰利用車門未上鎖，│車1 部（價│
│  │            │            │旁          │        │且鎖頭故障之機會，徒手竊取│值2萬元） │
│  │            │            │            │        │得手                      │          │
├─┼──────┼──────┼──────┼────┼─────────────┼─────┤
│３│戊○○    │95年4 月23日│彰化縣福興鄉│ 丙  ○ │許文峰、戊○○共同找尋下手│車號2482—│
│  │許文峰    │上午6 時許前│秀厝村福三路│        │目標後，由戊○○在旁把風，│NF自小客車│
│  │            │某時        │3段406巷27號│        │推由許文峰利用車門未上鎖，│1 部（價值│
│  │            │            │路旁        │        │且鑰匙仍在自小客車上之機會│3 萬元）  │
│  │            │            │            │        │，竊取得手                │          │
├─┼──────┼──────┼──────┼────┼─────────────┼─────┤
│４│戊○○    │95年4 月23日│彰化縣福興鄉│ 丁○○ │戊○○獨自找尋下手目標後，│車號SW—54│
│  │            │上午7 時前某│麥厝村沿海路│        │利用車門未上鎖，且鑰匙仍在│91號自小客│
│  │            │時          │1段711號前  │        │自小客車上之機會，竊取得手│車1 部（價│
│  │            │            │            │        │                          │值2 萬元）│
└─┴──────┴──────┴──────┴────┴─────────────┴─────┘
附表貳：
┌──┬─────┬─────────────────────────┐
│編號│修正事項  │  以各別修正事項討論新、舊法之比較適用            │
├──┼─────┼─────────────────────────┤
│ 一 │共同正犯  │刑法第28條有關共同正犯之規定，僅作文字修正，對於狹│
│    │          │義共同正犯（指有犯意聯絡及行為分擔之數行為人）之認│
│    │          │定，不生任何影響                                  │
├──┼─────┼─────────────────────────┤
│ 二 │連續犯    │被告行為後，刑法第56條連續犯之規定，業經刪除，則被│
│    │          │告之犯行，因行為後新法業已刪除連續犯之規定，此刪除│
│    │          │雖非犯罪構成要件之變更，但已顯已影響行為人刑罰之法│
│    │          │律效果，自屬法律有變更，且比較新、舊法結果，以舊法│
│    │          │論以連續犯對被告較為有利                          │
├──┼─────┼─────────────────────────┤
│ 三 │累犯      │被告不論依修正前之刑法第47條，抑或修正後之刑法第47│
│    │          │條第1 項，均構成累犯，且均應加重其刑，對被告而言，│
│    │          │並無有利或不利之情形，不生任何影響                │
├──┼─────┼─────────────────────────┤
│ 四 │主刑罰金刑│刑法第33條第5款有關罰金刑部分，在新法部分係規定為 │
│    │部分      │罰金：新臺幣1,000元以上，以百元計算之。而舊法時則 │
│    │          │係規定為罰金：1元以上，經比較修法前後之規定，應以 │
│    │          │修正前刑法第33條第5款之規定，對行為人有利。       │
├──┴─────┴─────────────────────────┤
│總結：本案綜合前開結果，仍應適用舊法之規定                          │
└──────────────────────────────────┘


司法院資訊處製作；財團法人民間司法改革基金會備份。
